it: Veicoli e parti > Veicoli > Veicoli per terraferma > Auto, autocarri e furgoni > Veicoli elettrici (EV) > Auto elettriche: Veicoli elettrici a batteria (BEV); Veicoli elettrici ibridi plug-in (PHEV)
es: Vehículos y recambios > Vehículos > Vehículos motorizados > Coches, camiones y furgonetas > Vehículos eléctricos (EV) > Coches eléctricos: Vehículos eléctricos de batería (BEV); Vehículos eléctricos híbridos enchufables (PHEV)
sl-SI: Vozila in deli > Vozila > Motorna vozila > Avtomobili, tovornjaki in kombiji > Električna vozila (EV) > Električni avtomobili: Baterijsko električna vozila (BEV); Priključni hibridi (PHEV)
fr: Véhicules et accessoires > Véhicules > Véhicules terrestres > Voitures, camions et fourgons > Véhicules électriques (VE) > Voitures électriques: Véhicules électriques à batterie (BEV); Véhicules électriques hybrides rechargeables (PHEV)
pt-BR: Veículos e peças > Veículos > Veículos terrestres > Carros, caminhões e vans > Veículos elétricos (EV) > Carros elétricos: Veículos elétricos a bateria (BEV); Veículos elétricos híbridos plug-in (PHEV)
de: Fahrzeuge & Teile > Fahrzeuge > Kraftfahrzeuge > Autos, LKWs & Lieferwagen > Elektrofahrzeuge > Elektroautos: Batterieelektrische Fahrzeuge (BEV); Plug-in-Hybrid-Elektrofahrzeuge (PHEV)
fi: Ajoneuvot ja osat > Ajoneuvot > Moottoriajoneuvot > Autot, kuorma-autot ja pakettiautot > Sähköajoneuvot > Sähköautot: Akkukäyttöiset sähköajoneuvot; Hybridisähköajoneuvot
tr: Taşıtlar ve Parçalar > Taşıtlar > Motorlu Taşıtlar > Arabalar, Kamyonlar, Vanlar > Elektrikli Araçlar (EV) > Elektrikli Arabalar: Akülü Elektrikli Araçlar (BEV); Plug-In Hibrit Elektrikli Araçlar (PHEV)
el: Οχήματα & ανταλλακτικά > Οχήματα > Μηχανοκίνητα οχήματα > Αυτοκίνητα, φορτηγά & φορτηγάκια > Ηλεκτρικά οχήματα (EV) > Ηλεκτρικά αυτοκίνητα: Ηλεκτρικά οχήματα με μπαταρία (BEV); Υβριδικά ηλεκτρικά οχήματα με δυνατότητα φόρτισης (PHEV)
hu: Járművek és alkatrészek > Járművek > Gépjárművek > Autók, teherautók és furgonok > Elektromos járművek (EV) > Elektromos autók: Akkumulátoros elektromos járművek (BEV); Plug-in hibrid elektromos járművek (PHEV)
th: รถยนต์และชิ้นส่วน > ยานพาหนะ > ยานยนต์ > รถยนต์ รถกระบะ รถตู้ > ยานยนต์ไฟฟ้า (EV) > รถยนต์ไฟฟ้า: ยานยนต์ไฟฟ้าแบตเตอรี่ (EV); ยานยนต์ไฟฟ้าปลั๊กอินไฮบริด (PHEV)
vi: Xe và phụ tùng > Xe cộ > Xe cơ giới > Ô tô, xe tải nhẹ và xe tải nhỏ > Xe điện (EV) > Ô tô điện: Xe điện chạy pin (BEV); Xe điện hybrid cắm điện (PHEV)
nb: Kjøretøy og deler > Kjøretøy > Biler > Biler, lastebiler og varebiler > Elektriske kjøretøy (EV) > Elektriske biler: Batterielektriske kjøretøy (BEV); Plug-In-hybrid-elektriske kjøretøy (PHEV)
en: Vehicles & Parts > Vehicles > Motor Vehicles > Cars, Trucks & Vans > Electric Vehicles (EV) > Electric Cars: Battery Electric Vehicles (BEV); Plug-In Hybrid Electric Vehicles (PHEV)
pt-PT: Veículos e peças > Veículos > Veículos motorizados > Carros, camiões e carrinhas > Veículos elétricos (VE) > Carros elétricos: Veículos elétricos a bateria (VEB); Veículos híbridos elétricos recarregáveis (PHEV)
cs: Vozidla a náhradní díly > Dopravní prostředky > Motorová vozidla > Auta, nákladní auta a dodávky > Elektrická vozidla (EV) > Elektromobily: Bateriová elektrická vozidla (BEV); Plug-in hybridy (PHEV)
nl: Voertuigen en onderdelen > Voertuigen > Landvoertuigen > Auto's, trucks en busjes > Elektrische voertuigen (EV) > Elektrische auto's: Batterij-elektrische voertuigen (BEV); Plug-in hybride elektrische voertuigen (PHEV)
ko: 차량/부품 > 차량 > 자동차 > 승용차/트럭/밴 > 전기 자동차(EV) > 전기차: 배터리 전기 자동차(BEV); 플러그인 하이브리드 전기 자동차(PHEV)
ru: Транспортные средства, запчасти и аксессуары > Транспортные средства > Автотранспорт > Автомобили, грузовики и фургоны > Электротранспорт > Легковые электромобили: Аккумуляторные электромобили; Подключаемые гибридные электромобили
pl: Pojazdy i części > Pojazdy > Pojazdy silnikowe > Samochody osobowe, ciężarówki i furgonetki > Pojazdy elektryczne (EV) > Samochody elektryczne: Elektryczne pojazdy akumulatorowe (BEV); Hybrydowe pojazdy elektryczne typu plug-in (PHEV)
ja: 乗り物・パーツ > 乗り物 > 自動車・バイク > 乗用車・トラック > 電気自動車（EV） > 電気自動車: バッテリー電気自動車（BEV）; プラグインハイブリッド電気自動車（PHEV）
ro-RO: Vehicule și piese > Vehicule > Autovehicule > Mașini, camioane și furgonete > Vehicule electrice (EV) > Mașini electrice: Vehicule electrice cu baterie (BEV); Vehicule electrice hibride plug-in (PHEV)
zh-CN: 交通工具/汽车/飞机/船舶 > 交通工具 > 机动车 > 汽车、卡车与货车 > 电动汽车 (EV) > 电动车: 纯电动汽车 (BEV); 插电式混合动力汽车 (PHEV)
hr-HR: Vozila i dijelovi vozila > Vozila > Motorna vozila > Automobili, kamioni i kombiji > Električna vozila (EV) > Električni automobili: Električna vozila na baterije (BEV); Plug-In hibridna električna vozila (PHEV)
lt-LT: Transporto priemonės ir dalys > Transporto priemonės > Motorinės transporto priemonės > Lengvieji automobiliai, sunkvežimiai ir mikroautobusai > Elektrinės transporto priemonės (EV) > Elektromobiliai: Akumuliatorinės elektrinės transporto priemonės (BEV); Įkraunamos hibridinės elektrinės transporto priemonės (PHEV)
sv: Fordon och delar > Fordon > Motorfordon > Bilar, lastbilar och skåpbilar > Elfordon (EV) > Elbilar: Batteridrivna elfordon (BEV); Plug-in hybridelektriska fordon (PHEV)
da: Køretøjer og dele > Køretøjer > Motorkøretøjer > Biler, ladbiler og varebiler > Elektriske køretøjer (EV) > El-biler: Batteridrevne elektriske køretøjer (BEV); Plug-in hybrid elektriske køretøjer (PHEV)
sk-SK: Diely pre vozidlá > Vozidlá > Motorové vozidlá > Autá, nákladné autá a dodávky > Elektromobily (EV) > Elektromobily: Elektromobily na batérie (BEV); Plug-in hybridné elektromobily (PHEV)
zh-TW: 車輛與零配件 > 車輛 > 機動車輛 > 汽車/卡車/廂型車 > 電動車 (EV) > 電能車: 純電動車 (BEV); 插電式油電混合車 (PHEV)
bg-BG: Превозни средства и части > Превозни средства > Моторни превозни средства > Автомобили, камиони и ванове > Електрически превозни средства (EV) > Електрически автомобили: Електрически превозни средства с батерии (BEV); Plug-In хибридни електрически превозни средства (PHEV)